臺灣高等法院刑事判決　　　　　　　　96年度交上訴字第44號
上　訴　人
即　被　告　甲○○
選任辯護人　林誌誠律師
上列上訴人因過失致死案件，不服臺灣板橋地方法院95年交訴字
第172號，中華民國96年1月31日第一審判決（起訴案號：臺灣板
橋地方法院檢察署95年度偵字第20452 號），提起上訴，本院判
決如下：
    主  文
上訴駁回。
甲○○緩刑伍年
    事  實
一、甲○○考領有合法之職業大貨車駕駛執照，受僱於富力工程
    行，負責駕駛公司大貨車運送貨物，為從事駕駛業務之人，
    於民國95年7月31日晚間11時許，駕駛車牌號碼003-QW號預
    拌混擬土大貨車行經劃有禁止停車線（黃實線）之臺北縣三
    重市○○○路往蘆洲方向第54號燈桿附近時，本應注意在劃
    有禁止停車標線之處所不得停車，且依當時情形，並無不能
    注意之情事，竟為圖一時之便，於上開禁止停車之路段任意
    靠邊停車，嗣於95年8月1日上午5時19分許，高小萍騎乘車
    牌號碼BIO-990號重型機車，沿臺北縣三重市○○○路往蘆
    洲方向駛至，亦因疏未注意車前狀況，閃避不及，而自後撞
    擊停放於該處之上開大貨車車尾，致高小萍人車倒地，造成
    高小萍顱骨及胸上部骨折致神經性休克而當場死亡。嗣甲○
    ○經友人告知肇事，於有偵查犯罪職權之公務員知悉犯罪人
    前，自行前往現場向前來處理道路交通事故之員警坦承肇事
    ，自首而接受裁判。
二、案經臺北縣政府警察局三重分局報請及高小萍之夫乙○○訴
    請臺灣板橋地方法院檢察署檢察官偵查起訴。
    理  由
一、上揭犯罪事實，業經被告甲○○於原審及本院審理中均坦承
    不諱，核與證人陳金利於警詢及偵查中之證述情節相符，並
    有道路交通事故現場圖、道路交通事故調查報告表 (一)、(
    二)各1紙、現場照片20張附卷可稽，而被害人高小萍因本件
    交通事故，造成顱骨及胸上部骨折致神經性休克而當場死亡
    一情，復經檢察官督同法醫師相驗屬實，製有勘驗筆錄、相
    驗屍體證明書、驗斷書及相驗照片等件在卷可稽。按設有禁
    止停車標誌、標線之處所不得停車，道路交通安全規則第
    112條第1項第4款定有明文，被告既考領有職業大貨車駕駛
    執照，對於上開規定自應知之甚詳，並確實遵守，而臺北縣
    三重市○○○路往蘆洲方向第54號燈桿附近，為劃有禁止停
    車線之禁止停車路段，亦有現場照片20張附卷可稽，本即不
    得任意停車，被告竟為圖一時之便，於禁止停車之處所任意
    停車，致被害人高小萍騎車行經該處時因閃避不及追撞死亡
    ，其駕駛行為具有過失，至為灼然，且與被害人高小萍之死
    亡結果間，具有相當因果關係。再者，被害人高小萍騎車行
    經肇事地點，未能注意前方停放於該處之上開大貨車，自後
    追撞上開大貨車車尾，亦同有疏未注意車前狀況之過失甚明
    ，惟被告並不因被害人高小萍亦與有過失而得解免其過失行
    為之成立。本件事證明確，被告犯行，已堪認定，應依法論
    科。
二、查被告係以駕駛大貨車運送貨物為業，為從事駕駛業務之人
    ，其駕車肇事致人於死，核其所為，係犯刑法第276條第2項
    之業務過失致人於死罪。又被告於肇事後，旋即經由友人通
    知自行前往肇事現場，於到場處理道路交通事故之員警尚未
    知悉犯罪人前，向員警坦承肇事一情，亦有臺北縣政府警察
    局三重分局道路交通事故肇事人自首情形紀錄表1紙在卷可
    參，為對未發覺之犯罪自首而接受裁判，應依刑法第62條前
    段之規定，減輕其刑。
三、原審適用刑法第276條第2項、第62條前段、第41條第1項前
    段，刑法施行法第1條之1，審酌被告甲○○參與道路交通，
    自應確實遵守交通規則以維護自身及其他用路人之安全，竟
    為圖一時便利，於禁止停車之處所任意停車而肇事，並致被
    害人高小萍死亡，對被害人之家屬造成無可彌補之傷害，兼
    衡其過失程度，犯罪後坦承犯行之態度，並已與被害人高小
    萍之夫乙○○達成和解，有原審96年1月3日和解筆錄1份可
    參，惟尚未能依約履行和解條件，亦有原審電話紀錄查詢表
    2紙可按等一切情狀，量處有期徒刑6月，並諭知易科罰金之
    折算標準，以資懲儆，認事用法並無不合，量刑亦屬適當。
    被告甲○○上訴意旨略謂其所涉過失程度極為輕微，請求撤
    銷原判決，核無理由，應予駁回。惟被告甲○○上訴意旨另
    指前因保險公司延誤撥款日期，其方不及於原判決宣判日96
    年1月31日前履行和解條件之情。經查，告訴人已於96年5月
    15日收到被告匯款和解金新台幣（以下同）240萬元中之220
    萬元，被告並自同年2月起每月即按時支付原和解條件之1萬
    元，至今均未遲誤等情，業據告訴人於本院陳述在卷（見本
    院96年5月31日審判程序筆錄第8、9頁）；另被告未曾因故
    意犯罪而受有期徒刑以上刑之宣告，亦有本院被告前案紀錄
    表一份在卷可稽，本院念及被告已與告訴人達成民事上和解
    ，並已依約履行，認被告經此偵審程序及刑之宣告應已知所
    教訓，而以暫不執行為適當，併依刑法第74條第1項第1款規
    定宣告緩刑五年，以啟自新。
據上論斷，應依刑事訴訟法第368條，刑法第74條第1項第1款，
判決如主文。
本案經檢察官鍾鳳玲到庭執行職務。
中    華  　民    國    96    年    6   月    14 　  日
                  刑事第十五庭  審判長法  官  吳昭瑩
                                      法  官  蘇隆惠
                                      法  官  李正紀
以上正本證明與原本無異。
如不服本判決，應於收受送達後十日內向本院提出上訴書狀，其
未敘述上訴之理由者並得於提起上訴後十日內向本院補提理由書
（均須按他造當事人之人數附繕本）。
                                      書記官  鄭信昱
中　　華　　民　　國　　96　　年　　6 　　月　　14　　日
附錄：本案論罪科刑法條全文
刑法第276條：
因過失致人於死者，處2 年以下有期徒刑、拘役或2 千元以下罰
金。
從事業務之人，因業務上之過失犯前項之罪者，處5 年以下有期
徒刑或拘役，得併科3 千元以下罰金。
